臺灣高雄地方法院民事判決　　　　　 110年度雄小字第2627號
原　　　告　華南產物保險股份有限公司

法定代理人　陳文智　
訴訟代理人　卓定豐　
複 代理 人　李宜樵　
被　　　告　劉宗學　
上列當事人間請求損害賠償事件，經本院於民國110 年11月4 日
言詞辯論終結，判決如下：
    主      文
被告應給付原告新臺幣（下同）1 萬9,574 元，及自民國（下同
）110 年8 月29日起至清償日止，按年息5 ％計算之利息。
原告其餘之訴駁回。
訴訟費用1,000元由被告負擔94％，餘由原告負擔。
本判決第一項得假執行。
    事實及理由
一、被告經合法通知，未於最後言詞辯論期日到場，核無民事訴
    訟法第386 條各款所列情形，爰依原告聲請，由其一造辯論
    而為判決。
二、原告主張：被告於108 年12月6 日21時59分許，駕駛車牌號
    碼000 －0000號自用小客車（下稱甲車），行經至高雄市苓
    雅區三多一路與福德三路口（下稱系爭肇事地點）前，因未
    依規定駛入車道而不慎撞擊由伊所承保第三人孫力盈所有、
    由周一晉駕駛之車牌號碼000-0000號自用小客車（下稱乙車
    ），致兩車發生碰撞（下稱系爭事故），乙車因此車體受損
    ，乙車於保險期間發生系爭事故，伊已依強制汽車責任保險
    法及保險契約賠孫力盈修理費用2 萬926 元（含零件2,003
    元及工資1 萬8,923 元），上開費用係因被告過失所致，原
    告自得依保險法第53條規定，代位行使孫力盈對被告之損害
    賠償請求權，為此，爰依民法第184 條第1 項前段、第191
    條之2 、保險法第53條規定提起本訴等語，並聲明：被告應
    給付原告2 萬926 元及自起訴狀繕本送達翌日起至清償日止
    ，按週年利率5 ％計算之利息。
三、被告則未於言詞辯論期日到場，亦未提出書狀作何聲明或陳
    述。
四、得心證之理由
㈠、按因故意或過失，不法侵害他人之權利者，負損害賠償責任
    ；汽車、機車或其他非依軌道行駛之動力車輛，在使用中加
    損害於他人者，駕駛人應賠償因此所生之損害，民法第184
    條第1 項前段、第191 條之2 前段分別定有明文。又對向行
    駛之左右轉車輛已轉彎須進入同一車道時，右轉彎車輛應讓
    左轉彎車輛先行，如進入二以上之車道者，右轉彎車輛應進
    入外側車道，左轉彎車輛應進入內側車道，道路交通安全規
    則第102 條第1 項第8 款亦有規定。經查，原告主張被告就
    系爭事故具有上開過失，致乙車受損等情，業據其提出與所
    述相符之高雄市政府警察局道路交通事故初步分析研判表、
    道路交通事故當事人登記聯單、發票、匯豐汽車股份有限公
    司小港保養廠估價單、車損照片、行照、駕照（見本院卷第
    11至33頁）等件為證，且經本院依職權向高雄市政府警察局
    交通警察大隊函調系爭事故發生資料，有該大隊110 年8 月
    10日高市警交安字第11071685100 號函檢附之道路交通事故
    相關資料（見本院卷第45至49頁、第55至56頁）附卷可稽，
    而被告經合法通知，既未於言詞辯論期日到場爭執，復未提
    出書狀答辯以供本院斟酌，依民事訴訟法436 條之23準用第
    436 條第2 項、第280 條第3 項、第1 項之規定，即視同自
    認原告之主張，堪認原告之主張為真實。是被告既就系爭事
    故具有過失，致乙車受損，自應對原告負損害賠償責任。
㈡、按物被毀損時，被害人除得依民法第196 條請求賠償外，並
    不排除民法第213 條至第215 條之適用。依民法第196 條請
    求賠償物被毀損所減少之價額，得以修復費用為估定之標準
    ，但以必要者為限（例如：修理材料以新品換舊品，應予折
    舊）。查乙車為106 年7月出廠，因系爭事故受損修復需費2
    萬926 元，其中零件費用2,003 元，工資費用1 萬8,923 元
    ，有發票、匯豐汽車股份有限公司小港保養廠估價單、車損
    照片、行車執照影本（見本院卷第15至33頁）在卷可按，則
    乙車既非新車，依諸上開說明，其修復時材料更換係以新品
    替換舊品，計算零件材料之損害賠償數額時，應扣除折舊部
    分始屬合理。又依行政院所發布之固定資產耐用年數表及固
    定資產折舊率表，自用小客車耐用年數為5 年，依定率遞減
    法每年應折舊369/1000，且採用定率遞減法者，其最後一年
    之折舊額，加歷年折舊累計額，其總和不得超過該資產成本
    原額之10分之9 。另依營利事業所得稅查核準則第95條第6
    項規定「固定資產提列折舊採用定率遞減法者，以1 年為計
    算單位，其使用期間未滿1 年者，按實際使用之月數相當於
    全年之比例計算之，不滿1 月者，以1 月計」，乙車自出廠
    日106 年7 月，迄本件車禍發生時即108 年12月6 日，已使
    用超過2 年6 月，則零件扣除折舊後之修復費用估定為651
    元（詳如附表之計算式）是加計無庸折舊之工資，被告應賠
    償之乙車修復費用為1 萬9,574 元（計算式：651+ 1萬8,
    923 ＝19,574）。
㈢、按被保險人因保險人應負保險責任之損失發生，而對於第三
    人有損失賠償請求權者，保險人得於給付賠償金額後，代位
    行使被保險人對於第三人之請求權；但其所請求之數額，以
    不逾賠償金額為限，保險法第53條第1 項定有明文。查孫力
    盈就乙車向原告投保車體損失保險，而原告已就系爭事故致
    乙車損壞而給付修復費用，此有發票、匯豐汽車股份有限公
    司小港保養廠估價單（見本院卷第15至21頁）附卷可參，又
    孫力盈就乙車受損得向被告請求賠償1 萬9,574 元乙節，已
    如前述，則依前揭規定，原告得代位行使孫力盈對於被告之
    損害賠償請求權，則原告得向被告請求賠償金額即為1 萬9,
    574 元。
五、綜上所述，原告依侵權行為及保險代位之法律關係請求被告
    給付1 萬9,574 元及自起訴狀繕本送達翌日（於110 年8 月
    18日寄存送達，見本院卷第63頁）即110 年8 月29日起至清
    償日止，按年息5 ％計算之利息，為有理由，應予准許。至
    其逾此範圍之請求，為無理由，應予駁回。
六、本件原告勝訴部分係適用小額訴訟程序所為被告敗訴之判決
    ，依民事訴訟法第436 條之20之規定，應依職權宣告假執行
    ；並確定訴訟費用額為1,000 元（即如後附訴訟費用計算式
    ）。
七、訴訟費用負擔之依據：民事訴訟法第79條。
中    華    民    國   110    年    11    月    16    日
                  高雄簡易庭  法      官  林綉君
以上正本係照原本作成。
民事訴訟法第436條之24第2項：對於本判決之上訴，非以違背法
令為理由，不得為之。
如對本判決上訴，須於判決送達後20日內向本院提出上訴狀，並
須表明原判決所違背之法令及其具體內容與依訴訟資料可認為原
判決有違背法令之具體事實之上訴理由。
中    華    民    國   110    年    11    月    16    日
                              書  記  官  羅崔萍
　
訴訟費用計算式：
裁判費         1,000元
合計           1,000元
　
  附表
┌────────┬────────────┐
│折舊時間        │ 金額                   │
├────────┼────────────┤
│第1年折舊值     │ 2,003×0.369=739       │
├────────┼────────────┤
│第1年折舊後價值 │ 2,003-739=1,264        │
├────────┼────────────┤
│第2年折舊值     │ 1,264×0.369=466       │
├────────┼────────────┤
│第2年折舊後價值 │ 1,264-466=798          │
├────────┼────────────┤
│第3年折舊值     │ 798×0.369×(6/12)=147 │
├────────┼────────────┤
│第3年折舊後價值 │ 798-147=651            │
└────────┴────────────┘